臺灣桃園地方法院刑事判決　　　　　　　　　　　　　九十三年度訴字第一四一號
　　公　訴　人　臺灣桃園地方法院檢察署檢察官
　　被　　　告　甲○○
右列被告因違反藥事法案件，檢察官聲請簡易判決處刑（九十二年度偵字第一五三四
三號），經本院認不宜以簡易判決處刑，改依通常程序審理，又被告於準備程序中就
被訴事實為有罪之陳述，經本院合議庭裁定由受命法官獨任行簡式審判程序，茲判決
如左：
        主  文
甲○○輸入禁藥，處有期徒刑柒月。
        事  實
一、甲○○前因違反懲治走私條例案件，經臺灣臺中地方法院於民國九十一年十二月
    三十一日以九十一年度訴字第二七四三號判決判處有期徒刑六月，緩刑四年，於
    九十二年二月二日確定，尚在緩刑期間內（不構成累犯），猶不知警惕。其明知
    鹽酸芬氟拉明片（ＦＥＮＦＬＵＲＡＭＩＮＥ）內含安非他命類成分，係行政院
    衛生署公告管制之禁藥，竟基於輸入禁藥之犯意，將其於九十二年四月五日某時
    ，在中國大陸地區廣東省廣州市某西藥房內購買之鹽酸芬氟拉明片十盒（每盒內
    裝藥片六十片，每片二十ＭＧ），置於托運行李箱中。於同年月六日由大陸廣州
    搭機至澳門後，再由澳門轉搭澳門航空公司六二八次班機，飛抵桃園中正國際機
    場，而輸入該禁藥。於同日下午三時三十分許，在中正機場入境檢查室入境通關
    檢查時，亦未申報該藥品，而為財政部台北關稅局之海關人員查獲，並扣得該鹽
    酸芬氟拉明片十盒（每盒內裝藥片六十片，每片二十ＭＧ）。
二、案經財政部台北關稅局移送台灣桃園地方法院檢察署檢察官偵查後聲請簡易判決
    處刑，經本院認不宜以簡易判決處刑，改依通常程序審理。甲○○於準備程序中
    為有罪之陳述，經本院合議庭裁定由受命法官獨任行簡式審判程序。
        理  由
一、按檢察官聲請以簡易判決處刑之案件，經法院認為有刑事訴訟法第四百五十一條
    之一第四項但書之情形者，應適用通常程序審判之，刑事訴訟法第四百五十二條
    定有明文，查被告甲○○所犯本件違反藥事法案件，因經本院認有刑事訴訟法第
    四百五十一條之一第四項但書之情形，不宜以簡易判決處刑，故應適用通常程序
    審判之，合先敘明。
二、右揭時地犯罪事實，業據被告甲○○於偵查中及本院審理中坦承不諱，核與其在
    財政部台北關稅局訊問時之供述相符，並有台北關稅局扣押貨物運輸工具收據及
    搜索筆錄影本一份在卷可稽。又該扣案藥品經檢驗結果檢出鹽酸芬氟拉明片陽性
    反應，該藥品係安非他命類之減肥藥品等情，亦有行政院衛生署藥物食品檢驗局
    檢驗成績書影本一份可按，且查芬氟拉明片及其類早經行政院衛生署於六十九
    年十二月八日以衛署藥字第三Ｏ一一二四號公告禁用，屬藥事法第二十二條第一
    款之禁藥，此經行政院衛生署九十二年九月八日衛署藥字第Ｚ○○○○○○○○
    ○號函敘甚明，並附有前揭公告影本一份可憑。該藥品業經政府公告列為禁藥逾
    二十年以上，被告實無從諉為不知。參酌入境旅客申報單第十八點載明行李有
    自用、家用以外之物品（含贈送品、貨樣、商銷品、受委託帶之物品），即應
    申報。該藥品早經政府公告為禁藥，被告明知該藥品國內沒有販售，而須自國外
    購買，其入境時亦知該藥品並非其已依法核准輸入之藥品，且數量達十盒（每盒
    內裝藥片六十片，每片二十ＭＧ），竟未予申報，足認其已明知該藥品係禁藥而
    擅自輸入，其有犯罪故意甚明，由此益徵被告自白核與事實相符。是本案事證明
    確，被告犯行洵堪認定，應予依法論科。
三、查鹽酸芬氟拉明片早經行政院衛生署公告列為禁藥，已如前述。被告輸入禁藥鹽
    酸芬氟拉明片之行為，係犯藥事法第八十二條第一項之輸入禁藥罪。爰審酌被告
    前於九十一年間，曾有走私香菇入境之違反懲治走私條例犯行，經臺灣臺中地方
    法院於九十一年十二月三十一日以九十一年度訴字第二七四三號判決判處有期徒
    刑六月，緩刑四年，於九十二年二月二日確定之紀錄（不構成累犯）、素行不佳
    ，又犯本件之罪，惡性較重，其輸入之禁藥鹽酸芬氟拉明片計有十盒，內裝有每
    片二ＯＭＧ之藥片計六百片，本應從重量刑，惟念其犯後供承部分犯行，犯後態
    度尚佳等一切情狀，量處如主文所示之刑，以示懲儆。扣案之鹽酸芬氟拉明片十
    盒計六百片，業經財政部台北關稅局依法沒入，此有財政部台北關稅局九十二年
    第00000000號處分書乙紙在卷足佐，本院即無另行諭知沒收之必要。
四、按被告所犯為死刑、無期徒刑、最輕本刑三年以上有期徒刑之罪或高等法院管轄
    第一審案件以外之罪，經被告於準備程序就被訴事實為有罪之陳述，經告知簡式
    審判程序之旨，並聽取被告及檢察官之意見後，經本院合議庭依刑事訴訟法第二
    百七十三條之一規定，裁定由受命法官獨任進行簡式審判程序審理，併予敘明。
據上論斷，應依刑事訴訟法第四百五十二條、第二百七十三條之一第一項、第二百九
十九條第一項前段，藥事法第八十二條第一項，判決如主文。
本案經檢察官魏雯祈到庭執行職務。
中      華      民      國        九十三    年      四      月    一    日
                                  臺灣桃園地方法院刑事第一庭
                                      法  官  胡芷瑜
右正本證明與原本無異。
如不服本判決，應於判決送達後十日內，向本院提出上訴狀。
                                      書記官  劉晨輝
中      華      民      國        九十三    年      四      月    一    日
附論罪科刑依據之法條：
藥事法第八十二條第一項
製造或輸入偽藥或禁藥者，處七年以下有期徒刑，得併科新臺幣十五萬元以下罰金。
